【裁判字號】    90,上易,1140
【裁判日期】    900731
【裁判案由】    違反毒品危害防制條例
【裁判全文】
臺灣高等法院高雄分院刑事判決                    九十年度上易字第一一四號
    上  訴  人
    即  被  告   甲○○
右上訴人因違反毒品危害防制條例案件，不服臺灣高雄地方法院九十年度易字第一三
四五號中華民國九十年五月十六日第一審判決（檢察官聲請簡易判決處刑案號：臺灣
高雄地方法院檢察署八十八年度毒偵字第三三九號，茲因其不宜以簡易判決處刑，而
由原審法院高雄簡易庭九十年度雄簡字第一一七號移送，依通常程序審判），提起上
訴，本院判決如左：
      主  文
上訴駁回。
      事  實
一、甲○○前因施用毒品案件，經原審法院裁定送觀察、勒戒後，認無繼續施用毒品
    之傾向，由臺灣高雄地方法院檢察署檢察官於民國八十八年七月二十二日以八十
    八年年度偵字第四九三九號、第一一七三四號不起訴處分確定。詎仍不知悔改，
    復於八十八年八月九日下午，在高雄市○○區○○里○○街一九０巷七之二號住
    處施用第二級毒品甲基安非他命一次，為警於八十八年八月十日十六時五十分許
    查獲。嗣經原審法院以八十八年度毒聲字第五七七七號裁定送臺灣高雄看守所附
    設勒戒處所觀察、勒戒後，認有繼續施用毒品之傾向。
二、案經高雄市政府警察局三民第二分局移送臺灣高雄地方法院檢察署檢察官偵查起
    訴。
    理  由
一、右揭事實，業據被告甲○○於本院審理中坦承不諱，且被告於八十八年八月十日
    十七時許經警命採尿送驗，以氣相層析質譜儀檢驗結果，確呈甲基安非他命陽性
    反應，有高雄市立凱旋醫院煙毒尿液檢驗成績書一紙附卷可稽。次查，目前常用
    的尿液安非他命或嗎啡篩檢方式包括酵素免疫方析法（EIA,ENZYME EMMUNOASSAY
    ）、薄層色層分析法（TLC,THIN LAY ERCHROMAT OGRAPHY）和放射免疫分析法（
    RIA,RADIOIMMUNOASSAY），在文獻報告中，確實有藥品或食物因交叉反應（
    CROSS REACTOIN），可在尿液中測試中產生偽陽性（FALSE POSITIVE）之安非他
    命或嗎啡反應，惟利用精密之儀器分析，將可排除偽陽性之可能，而得到正確的
    答案，因此篩檢結果必須進一步確認，在目前最常用之確認方法為氣相層析質譜
    儀（GC/MS,GAS CHROMATOGRAPHY/MASS SPECTROMETRY），此乃在良好的操作條件
    下，以氣相層析質譜儀作藥物及其代謝產物定性及定量分析，幾乎不會有偽陽性
    反應產生，有臺灣臺北地方法院另案函詢所覆之台北榮民總醫院八十三年四月七
    日（八三）北總內字第０三０五九號函影本附卷可資參照，是被告於本院供承確
    曾於八十八年八月九日下午施用甲基安非他命，其自白核與事實相符，應可採信
    。再查，被告前因施用毒品案件，經原審法院裁定送觀察、勒戒後，認無繼續施
    用毒品之傾向，經臺灣高雄地方法院檢察署檢察官於八十八年七月二十二日以八
    十八年度偵字第四九三九號、第一一七三四號不起訴處分確定，其於五年內再犯
    毒品危害防制條例第十條之罪，經裁定送觀察勒戒，認有繼續施用毒品傾向，有
    臺灣高雄看守所附設勒戒處所八十八年八月十九日高所正戒勒字第三四九一號函
    送之證明書一份附卷可參。本件事證明確，被告犯行應堪認定。
二、查甲基安非他命為毒品危害防制條例第二條所定之第二級毒品，被告甲○○施用
    第二級毒品甲基安非他命，核其所為係犯毒品危害防制條例第十條第二項之罪，
    其施用前持有甲基安非他命之低度行為，應為施用之高度行為所吸收，不另論罪
    。
三、原審引依毒品危害防制條例第十條第二項，刑法第十一條前段、修正後第四十一
    條第一項、第二條第一項前段，罰金罰鍰提高標準條例第二條，審酌被告之犯罪
    動機、目的、手段，與生活狀況、品行、智識程度，於受觀察勒戒及不起訴處分
    後，猶不知切實悛悔，戒絕惡習，再犯本罪，惡性非輕等一切情狀，量處有期徒
    刑四月。又按被告行為後，刑法第四十一條第一項已於九十年一月四日修正為：
    「犯最重本刑五年以下有期徒刑以下刑之罪，而受六個月以下有期徒刑或拘役之
    宣告，因身體、教育、職業、家庭之關係或其他正當事由，執行顯有困難者，得
    以一元以上三元以下折算一日。但確因不執行所宣告之刑，難收矯正之效，或難
    以維持法秩序者，不在此限」，並經總統於九十年一月十日公布，而於同年一月
    十二日生效，併參酌最高法院二十四年七月民刑庭總會決議之意旨，依前開條文
    及刑法第二條第一項前段之規定，易科罰金之折算標準條件自應適用新法，而就
    其所宣告之刑諭知易科罰金之折算標準，以示儆懲。扣案之第一級毒品海洛因五
    包及沾有海洛因殘渣夾鍊袋一個，與被告所犯施用甲基安非他命犯行無涉；分裝
    勺一支，並無證據證明係被告施用甲基安非他命所用之物，爰不予宣告沒收。至
    公訴意旨雖認被告自八十八年七月二十五日起至八十八年年八月十日止（八月九
    日除外），連續多次施用甲基安非他命，惟此既為被告所否認，且本院核閱全案
    卷證資料後，並無發現任何證據資料加以佐證，是在無其他積極證據證明被告確
    曾多次施用甲基安非他命之情形下，自不得遽論被告有何公訴人所指之連續多次
    施用甲基安非他命犯行。因公訴意旨認被告此部分犯行與前揭論罪科刑之施用甲
    基安非他命罪間，屬連續犯裁判上一罪關係，爰不另為無罪之諭知。原審認事用
    法，核無違誤，且施用第二級毒品罪，其法定刑為三年以下有期徒刑，原判決量
    處有期徒刑四月，係屬低度之刑。上訴意旨，認原判決量刑過重，任意指摘原判
    決不當，為無理由，應予駁回。
據上論結，應依刑事訴訟法第三百六十八條，判決如主文。
本案經檢察官張其主到庭執行職務。
中    華    民    國         九十       年      七      月    三十一    日
                              臺灣高等法院高雄分院刑事第五庭
                                  審判長法官  吳水木
                                        法官  陳朱貴
                                        法官  趙文淵
右正本證明與原本無異。
不得上訴。
                                      書記官  陳武悅
中    華    民    國         九十       年      八      月      一      日
附錄：本判決論罪科刑法條：
毒品危害防制條例第十條第二項
施用第二級毒品者，處三年以下有期徒刑。
                                                                      Ｈ


司法院資訊處製作；財團法人民間司法改革基金會備份。
